【裁判字號】    90,訴,83
【裁判日期】    900403
【裁判案由】    毒品危害防制條例
【裁判全文】
臺灣宜蘭地方法院刑事判決                              九十年度訴字第八三號
    公  訴  人  臺灣宜蘭地方法院檢察署檢察官
    被      告  甲○○
右列被告因違反毒品危害防制條例案件，經檢察官提起公訴（八十九年度毒偵字第一
九一七號），本院判決如左：
    主  文
甲○○連續施用第一級毒品，累犯，處有期徒刑壹年肆月。扣案之海洛因毛重貳拾捌
點壹公克、煙捲毛重參點伍公克及針筒肆支均沒收銷燬之。又連續施用第二級毒品，
累犯，處有期徒刑拾月。扣案之安非他命毛重貳點伍公克及吸食管參支沒收銷燬之。
應執行有期徒刑壹年拾月，扣案之海洛因毛重貳拾捌點壹公克、煙捲毛重參點伍公克
、針筒肆支、安非他命毛重貳點伍公克及吸食器參支均沒收銷燬之。
    事  實
一、甲○○前曾因違反麻醉藥品管理條例案件，經台灣宜蘭地方法院於民國八十七年
    三月十七日以八十六年度易字第九一六號判處有期徒刑七月，於八十八年一月十
    三日執行完畢，嗣又因施用第二級毒品安非他命，經裁定送觀察勒戒後，認無再
    繼續施用毒品之傾向，由台灣宜蘭地方法院檢察署檢察官於八十八年九月十四日
    、九月二十日，分別以八十八年度偵緝字第三六四號、毒偵緝第一Ｏ五號為不起
    訴處分確定後。復因施用第一級毒品海洛因、第二級毒品安非他命案件，經觀察
    、勒戒後，認有繼續施用毒品之傾向，先送強制戒治，並由台灣宜蘭地方法院檢
    察署檢察官提起公訴，於八十九年五月十七日，經台灣宜蘭地方法院以八十九年
    度訴字第八十六號判處有期徒刑一年六月確定。嗣八十九年四月五日經台灣宜蘭
    地方法院裁定停止戒治，所餘期間並付保護管束，並經台灣地方法院檢察署檢察
    官於八十九年五月十五日以八十九年度戒執更字第六六號指揮書執行，其保護管
    束期間為八十九年五月九日至十二月十四日止，詎甲○○於保護管束期間內，猶
    不知悔改，復基於概括犯意，自八十九年十一月底起至同年十二月四日止，在宜
    蘭縣中華路友人家及宜蘭縣員山鄉○○路九十三之三號等處，連續施用第一級毒
    品海洛因、第二級毒品安非他命多次，經警於八十九年十二月六日晚間九時許，
    在宜蘭縣五結鄉○○路二十三巷一號四樓之一查獲，並當場扣得第一級毒品海洛
    因毛重二十八點一公克、第二級毒品安非他命毛重二點五公克、被告所有內含海
    洛因無法析離之煙捲毛重三點五公克、專用於施用毒品之針筒四支、專用於施用
    毒品之吸食管三支。
二、案經宜蘭縣警察局三星分局報請臺灣宜蘭地方法院檢察署偵查起訴。
    理  由
一、右揭犯罪事實，業據被告甲○○於本院審理時坦承不諱，其為警查獲後所採集之
    尿液送檢結果，呈安非他命陽性及嗎啡陽性反應，此有宜蘭縣衛生局出具八十九
    年十二月十四日之安非他命及毒品嗎啡尿液檢驗單在卷可稽。此外且有扣案之海
    洛因、安非他命、煙捲、針筒及吸食管可稽。被告前因施用毒品案件，經裁定送
    觀察勒戒後，認無再繼續施用毒品之傾向，由台灣宜蘭地方法院檢察署檢察官於
    八十八年九月十四日、九月二十日，分別以八十八年度偵緝字第三六四號、毒偵
    緝第一Ｏ五號為不起訴處分確定後。復因施用第一級毒品海洛因、第二級毒品安
    非他命案件，經觀察、勒戒後，認有繼續施用毒品之傾向，先送強制戒治，並由
    台灣宜蘭地方法院檢察署檢察官提起公訴，於八十九年五月十七日，經台灣宜蘭
    地方法院以八十九年度訴字第八十六號判處有期徒刑一年六月確定。嗣八十九年
    四月五日經台灣宜蘭地方法院裁定停止戒治，所餘期間並付保護管束，有臺灣高
    等法院檢察署刑案紀錄簡覆表一份在卷足憑。其三犯毒品危害防制條例第十條之
    犯行罪證明確，應予依法論科。
二、核被告所為，係犯毒品危害防制條例第十條第一項之施用第一級毒品海洛因罪名
    、同法條第二項之施用第二級毒品安非他命罪名及第十一條第三項之罪名。又被
    告先後多次於施用毒品前持有第一級毒品海洛因、第二級毒品安非他命之低度行
    為，分別為施用第一級毒品、施用第二級毒品之高度行為所吸收，均不另論罪。
    又被告持有專供施用第一級毒品海洛因及第二級毒品安非他命之器具，目的在於
    施用第一級毒品海洛因及第二級毒品安非他命，其所犯右開二罪間，有方法、目
    的之牽連關係，應依刑法第五十五條後段之規定，從一重之施用第一級毒品及施
    用第二級毒品罪處斷。被告多次施用海洛因、安非他命之犯行，分別時間緊接，
    犯罪構成要件相同，顯係基於概括犯意反覆為之，應依連續犯規定分別論以一罪
    ，並加重其刑。而其所犯施用第一級毒品及施用第二級毒品罪，犯意各別，罪名
    不同，應分論併罰。查被告前曾因違反麻醉藥品管理條例案件，經台灣宜蘭地方
    法院於民國八十七年三月十七日以八十六年度易字第九一六號判處有期徒刑七月
    ，於八十八年一月十三日執行完畢，有卷附臺灣高等法院檢察署刑案紀錄簡覆表
    可按，其受有期徒刑之執行完畢，五年以內再犯最重法定本刑為有期徒刑以上之
    右開二罪，均為累犯，均應依遞法加重其刑。爰審酌被告坦承犯行，及其他品行
    、犯罪之動機、目的、手段、數次觀察勒戒耗費國家資源、所生之危害且因施用
    毒品案件輔經本院以八十九年度八十六號盼處有期徒刑一年六月，尚未執行，又
    觸犯本罪等一切情狀，分別就其所犯二罪量處如主文所示之刑，並定其應執行之
    刑。
三、扣案之第一級毒品海洛因毛重二十八點一公克、與毒品海洛因無法析離之煙捲毛
    重三點五公克、第二級毒品安非他命毛重二點五公克、專供施用毒品海洛因之注
    射針筒四肢及專供施用安非他命之吸食管三支，為被告所有之毒品及專供施用毒
    品之器具，應依毒品危害防制條例第十八條第一項規定，併予宣告沒收銷燬之。
    另扣案之盛裝袋一包、電子秤一個及新台幣四萬四千七百五十元非專供施用毒品
    之器具，非違禁物，亦無積極證據足認供本次犯行所用，爰不予以沒收，附此敘
    明。
據上論斷，應依刑事訴訟法第二百九十九條第一項前段，毒品危害防制條例第十條第
一項、第二項、第十一條第三項、第十八條第一項前段，刑法第十一條前段、第五十
六條、第五十五條、第五十一條第五款、第四十七條，判決如主文。
本案經檢察官林慧到庭執行職務
中    華    民    國      九十     年       四         月       三      日
                                  臺灣宜蘭地方法院刑事第二庭
                                          法  官
右正本證明與原本無異。
如不服本判決，應於判決送達後十日內，向本院提出上訴狀。
                                          書記官
中    華    民    國              年              月              日
附錄法條：
毒品危害防制條例第十條第一項、第二項


司法院資訊處製作；財團法人民間司法改革基金會備份。
